臺灣臺北地方法院刑事判決　　　　　　　99年度易字第3415號
公　訴　人　臺灣臺北地方法院檢察署檢察官
被　　　告　徐俊銘
選任辯護人　李晉安律師
被　　　告　陳郁潔
被　　　告　陳潔孝
被　　　告　姜輯翰
被　　　告　范盛賢
選任辯護人　郭芳宜律師
上列被告因詐欺案件，經檢察官提起公訴（99年度偵字第19632
號），與移送併辦（臺灣高雄地方法院檢察署檢察官100 年度偵
字第5689號），被告於本院準備程序中就被訴事實為有罪之陳述
，經法官告知簡式審判程序意旨，並聽取公訴人及被告意見後，
經本院合議庭裁定由受命法官獨任進行簡式審判程序，判決如下
：
    主  文
徐俊銘共同意圖為自己不法之所有，以詐術使人將本人之物交付
，共陸罪，均累犯，各處有期徒刑肆月，如易科罰金，均以新臺
幣壹仟元折算壹日。扣案如附表三編號四所示之物，沒收。應執
行有期徒刑壹年貳月，如易科罰金，以新臺幣壹仟元折算壹日。
扣案如附表三編號四所示之物，沒收。
陳郁潔共同意圖為自己不法之所有，以詐術使人將本人之物交付
，共陸罪，各處有期徒刑參月，如易科罰金，均以新臺幣壹仟元
折算壹日。扣案如附表三編號六至九所示之物（扣除標號九所示
之SIM 卡），均沒收。應執行有期徒刑捌月，如易科罰金，以新
臺幣壹仟元折算壹日。扣案如附表三編號六至九所示之物（扣除
標號九所示之SIM 卡），均沒收。
陳潔孝幫助共同詐欺，處有期徒刑貳月，如易科罰金，以新臺幣
壹仟元折算壹日。
姜輯翰共同意圖為自己不法之所有，以詐術使人將本人之物交付
，共伍罪，各處有期徒刑伍月，如易科罰金，均以新臺幣壹仟元
折算壹日。扣案如附表三編號十一至十七、二十一、二十二所示
之物（扣除標號十一所示之SIM 卡），均沒收。應執行有期徒刑
壹年陸月，如易科罰金，以新臺幣壹仟元折算壹日。扣案如附表
三編號十一至十七、二十一、二十二所示之物（扣除標號十一所
示之SIM 卡），均沒收。
范盛賢共同意圖為自己不法之所有，以詐術使人將本人之物交付
，共伍罪，各處有期徒刑肆月，如易科罰金，均以新臺幣壹仟元
折算壹日。扣案如附表三編號二十四至三十五所示之物（扣除標
號三十五所示之SIM 卡），均沒收。應執行有期徒刑壹年貳月，
如易科罰金，以新臺幣壹仟元折算壹日。扣案如附表三編號二十
四至三十五所示之物（扣除標號三十五所示之SIM 卡），均沒收
。
    事  實
一、徐俊銘前於民國95年間因重利案件，經臺灣新竹地方法院95
    年度竹簡字第991 號判處有期徒刑3 月確定，於96年1 月10
    日易科罰金執行完畢。
二、徐俊銘、陳郁潔均明知姓名年籍不詳綽號「小武」之成年男
    子係詐欺集團成員，竟與該綽號「小武」之男子及其所屬大
    陸地區詐騙集團成員共同基於意圖為自己不法所有之犯意聯
    絡，自99年2 、3 月起，由「小武」在知名拍賣網站刊登商
    品廣告，引誘不特定民眾標購，俟民眾聯絡表明有意購買並
    將價金匯入指定人頭帳戶後，徐俊銘、陳郁潔即依「小武」
    指示持金融卡提領款項，如民眾要求貨到付款，則由徐俊銘
    、陳郁潔寄送內裝空白CD或紅茶之宅急便至指定處所，用以
    取得宅急便開立之收據，徐俊銘、陳郁潔隨即將上開收據或
    編號傳送予買受人，取信買受人，俟買受人匯入款項，徐俊
    銘、陳郁潔以相同手法提領詐得之款項，其等並獲取約詐得
    金額之10% 作為報酬（徐俊銘獲取4%、陳郁潔獲取4%-6% ）
    。陳郁潔另收集不特定人所有之人頭帳戶存摺及金融卡，並
    將收購之帳戶存摺及金融卡以每本1 萬3000元出售予徐俊銘
    ，由徐俊銘以簡訊傳送帳號予詐欺集團成員持之提領贓款，
    而以此等方式參與該詐欺集團之運作。該「小武」所屬之詐
    欺集團成員先後向附表一所示之被害人楊正雄等6 人施用如
    附表一所示之詐騙方式，致楊正雄等6 人陷於錯誤而匯款至
    如附表一所載之人頭帳戶內，並遭詐騙集團成員提領一空（
    詐騙之時間、方式、金額、被害人及所使用之人頭帳戶明細
    ，均詳如附表一所載），陳郁潔因此從中獲利約4 、5 仟元
    ，並分別扣得如附表三編號4 及6-9 所示之物。
三、陳潔孝明知陳郁潔、徐俊銘係從事詐欺行為，竟基於幫助詐
    欺之犯意，於99年9 月28日晚上9 時45分持蔡岳仲（業經臺
    灣嘉義地方法院檢察署檢察官聲請簡易判決處刑）所有之陽
    信商業銀行光華分行之金融卡前往超商之自動櫃員機插卡測
    試該帳戶是否已被列為警示帳戶，並經由陳郁潔、徐俊銘回
    報詐騙集團成員，使詐騙集團成員得以利用上開帳戶作為詐
    欺取財犯罪之提領工具。
四、姜輯翰、范盛賢分別於99年7 月及99年6 、7 月間與大陸地
    區陳萬欽（業於大陸地區被查獲）為首之詐騙集團成員間，
    共同基於意圖為自己不法所有之犯意聯絡，由陳萬欽在知名
    拍賣網站刊登商品廣告，引誘不特定民眾標購，俟民眾聯絡
    表明有意購買，即要求民眾將款項匯入指定之人頭帳戶等方
    式後，隨即指示姜輯翰、范盛賢在臺灣提領詐得之款項，姜
    輯翰並獲取詐得款項之5%或10% 作為報酬（如由陳萬欽所提
    供之人頭帳戶獲取詐得款項之5%、如由姜輯翰所提供之人頭
    帳戶則獲取詐得款項之10% ），范盛賢則獲取詐得款項之10
    % 作為報酬。姜輯翰、范盛賢並收購人頭帳戶供該詐騙集團
    使用【姜輯翰除提供其個人所開立之渣打商業銀行（下稱渣
    打銀行）新屋分行帳戶（帳號00000000000000）予陳萬欽使
    用外，並分別收購黃士豪、龔英仁之郵局存簿（帳號分別為
    0000000000000 、00000000000000），簡瓊章之郵局存簿（
    帳號00000000000000）、合作金庫存摺（帳號000000000000
    0 ）及各該帳戶之金融卡（含密碼）、印章，彭彥銓之渣打
    銀行金融卡（卡號0000000000000000）；范盛賢則分別收購
    陳榮昌、簡上鈜之郵局存簿、金融卡（含密碼），姜義行之
    渣打銀行存摺（帳號00000000000000）、郵局存簿（帳號
    00000000000000）及各該帳戶之金融卡（含密碼）】，而以
    此等方式參與該詐欺集團之運作。該陳萬欽所屬之詐欺集團
    成員先後向附表二所示之被害人張寒雲等5 人施用如附表二
    所示之詐騙方式，致張寒雲等5 人陷於錯誤而匯款至如附表
    二所載之人頭帳戶內，並遭詐騙集團成員提領一空（詐騙之
    時間、方式、金額、被害人及所使用之人頭帳戶明細，均詳
    如附表二所載），姜輯翰、范盛賢因此分別從中獲利約2、3
    萬元及3 萬多元，並分別扣得如附表三編號11-17 、21-22
    、24 -35所示之物。
五、案經內政部警政署刑事警察局報請臺灣臺北地方法院檢察署
    檢察官偵查後起訴並經臺灣高雄地方法院檢察署檢察官移送
    併辦。
    理  由
甲、有罪部分
壹、程序部分
    本件係經被告徐俊銘等人於本院審理時就被訴事實為有罪之
    陳述，而經本院裁定以簡式審判程序加以審理，則依據刑事
    訴訟法第273條之2、第159條第2項之規定，不適用傳聞法則
    有關限制證據能力之相關規定，合先敘明。
貳、實體部分
一、上揭事實，業據被告等人於本院審理中皆坦承不諱，此有本
    院準備程序筆錄在卷可稽（見本院卷第 68頁反面、69-69頁
    反面），核與被害人楊正雄、鄭旭志、陳泓儒、林令珠、林
    瀚澄、葉育倫、張寒雲、陳郁帆、謝崇孝、鐘玠融、吳宗澤
    陳述之情節大致相符，並有被害人鄭旭志、陳泓儒、林令珠
    、林瀚澄、楊正雄提供之網頁資料、交易明細、宅急便單據
    、被害人謝崇孝、鐘玠融、吳宗澤、張寒雲、陳郁帆提供之
    交易明細及便利商店影像、內政部警政署反詐騙案件紀錄表
    、受理詐騙帳戶通報警示簡便格式表、郵政國內匯款執據、
    奇摩拍賣網頁列印資料、國泰世華myATM 轉出明細查詢表、
    華南商業銀行存摺交易明細表及劉建呈新營郵局帳戶申請書
    、交易明細表等件附卷可參（分見臺灣臺北地方法院檢察署
    99年度偵字第19632 號卷一第28-33 頁、40-45 、56、100-
    10 1、106 、113-114 、117-119 、122-125 、128 頁；同
    案卷二第45-74 、79-81 、94-96 、100-101 、122-124 、
    12 8-130、133 、138 、142-143 頁），足認被告等人上揭
    任意性自白與事實相符，應可採信。按意思之聯絡並不限於
    事前有所謀議，即僅於行為當時有共同犯意之聯絡者，亦屬
    之，且其表示之方法，亦不以明示通謀為必要，即相互間有
    默示之合致，亦無不可；共同正犯間，非僅就其自己實施之
    行為負其責任，並在犯意聯絡之範圍內，對於他共同正犯所
    實施之行為，亦應共同負責；共同實施犯罪行為之人，在合
    同意思範圍以內，各自分擔犯罪行為之一部，相互利用他人
    之行為，以達其犯罪之目的者，即應對於全部所發生之結果
    ，共同負責；即共同正犯，只須具有犯意聯絡及行為分擔，
    而不問犯罪動機起於何人，亦不問每一階段犯行，均應共同
    參加（最高法院32年上字第1905號、73年臺上字第2364號判
    例、90年度臺上字第5353號、第3205號、93年度臺上字第10
    33號判決要旨參照）。查被告徐俊銘、陳郁潔及被告姜輯翰
    、范盛賢分別與同屬「小武」詐騙集團成員及陳萬欽詐騙集
    團成員，就各該集團係以各種之詐欺方式，以取信被害人詐
    騙財物之行為，知之甚詳，顯係與其他詐騙集團成員，有各
    自分擔犯罪行為之一部分，分工合作並相互利用他人之行為
    以達犯罪之目的，是縱渠等並未親自參與每一階段之犯行，
    或參與各該詐欺集團之時間並不一致，仍應就其他共犯之犯
    行，負共同正犯之責。本件事證明確，被告等人之犯行堪以
    認定，應依法論科。
二、論罪科刑：
  (一)核被告徐俊銘、陳郁潔所為，均係犯刑法第339條第1項詐欺
    取財既遂罪。被告徐俊銘、陳郁潔就附表一所示詐欺取財犯
    行，彼此間並均與該綽號「小武」之成年男子及其所屬之詐
    欺集團成員間，均有犯意聯絡及行為分擔，應論以共同正犯
    。再被告徐俊銘、陳郁潔二人所犯上開各罪間，犯罪時間不
    同，被害法益亦不同，犯意各別，行為互殊，均應分論併罰
    。又被告徐俊銘前於95年間因重利案件，經臺灣新竹地方法
    院95年度竹簡字第991 號判處有期徒刑3 月確定，於96年1
    月10日易科罰金執行完畢，其於徒刑執行完畢後，5 年以內
    故意再犯本件有期徒刑以上之罪，為累犯，應依刑法第47
    條第1 項規定，加重其刑。爰審酌被告徐俊銘、陳郁潔二人
    均年輕力壯，為圖私利，而參與詐欺集團之運作致使附表一
    之被害人受有財產損害，危害社會交易安全秩序甚鉅，所為
    實不可取，惟念及被告犯後均坦承犯行，態度良好，且由被
    告徐俊銘賠償被害人所受騙之金額，犯罪所生損害已降至最
    低。並參酌被告犯罪動機、手段、家庭狀況等一切情狀後，
    分別量處如主文所示之刑，並諭知易科罰金之折算標準，及
    定其應執行刑。
  (二)按刑法上之幫助犯，係對於犯罪與正犯有共同之認識，而以
    幫助之意思，對於正犯資以助力，未參與實施犯罪構成要件
    之行為者而言（參照最高法院88年度台上字第1270號判決意
    旨）。本件被告陳潔孝係基於幫助詐騙集團成員犯詐欺取財
    罪而代為測試上揭蔡岳仲帳戶之金融卡可否使用，且並無任
    何積極證據證明有參與實施詐欺取財之犯罪構成要件行為，
    是核被告所為，係犯刑法第 30條第1項、第339條第1項之幫
    助詐欺取財罪。又被告上開行為，應依刑法第 30條第2項規
    定，按正犯之刑減輕之。爰審酌被告陳潔孝依其年齡、智識
    為具一般社會生活經驗之人，對於現今社會詐騙集團猖獗自
    有知悉，被告陳潔孝上揭行為，將助長犯罪之不良風氣，仍
    執意為之，實不可取，惟念及被告犯後坦承犯行，犯罪後態
    度良好，且被告陳潔孝本身並未實際參與詐欺取財之行為，
    及被害人所受之金錢損害已獲賠償等一切情狀，量處如主文
    所示之刑，並諭知易科罰金之折算標準。
  (三)核被告姜輯翰、范盛賢所為，均係犯刑法第339條第1項詐欺
    取財既遂罪。被告姜輯翰、范盛賢二人就附表二所示詐欺取
    財犯行，彼此間並均與陳萬欽為首之詐欺集團成員間，均有
    犯意聯絡及行為分擔，應論以共同正犯。再被告姜輯翰、范
    盛賢二人所犯上開各罪間，犯意各別，行為互殊，應分論併
    罰。爰審酌被告姜輯翰、范盛賢二人均年輕力壯，竟不循正
    當途徑獲取財物，反思不勞而獲，為圖私利，而參與詐欺集
    團之運作，致使附表二之被害人受有財產損害，危害社會治
    安甚鉅，惟念及被告犯後均坦承犯行，態度良好。並參酌被
    告犯罪動機、手段、家庭狀況等一切情狀後，分別量處如主
    文所示之刑，並諭知易科罰金之折算標準，及定其應執行刑
    。
  (四)扣案如附表三編號4 、6-9 、11-17 、21-22 、24-35 所示
    之物，除編號9 、11、35所示之SIM 卡，因非被告及其所屬
    詐騙集團之物，不予沒收外，其餘或係被告或係其所屬之詐
    騙集團所有，並分別供本件犯罪所用之物，業據被告等人供
    述在卷，應分別依刑法第38條第1 項第2 款規定併予宣告沒
    收（詳如附表三所載）。至附表三編號1-3 、5 、10及18-2
    0 及23、36-42 所示之物，分別係被告徐俊銘、陳潔孝、姜
    輯翰、范盛賢所有供日常生活所用，均與本案犯罪無關，業
    據被告徐俊銘、陳潔孝、姜輯翰、范盛賢等人供陳甚明，又
    非違禁物，而不予沒收，附此敘明。
乙、退併辦部分：
  (一)臺灣高雄地方法院檢察署100 年度偵字第5689號併辦意旨略
    以：被告陳郁潔與被告徐俊銘及其他不詳姓名年籍之詐騙集
    團成員基於意圖為自己不法所有之共同犯意聯絡，於99 年8
    月23日14時許，在臺南縣新營市（現已改為臺南市新營區○
    ○○路之麥當勞速食店前，以13,000元之代價，向劉建呈收
    購劉建呈所申請之新營郵局帳號0000000-0000000 號帳戶存
    摺、提款卡、密碼，再由該詐騙集團於8 月24日11時許、8
    月24日11時15分許、8 月24日12時57分許，在雅虎奇摩拍賣
    網站刊登販賣筆記型電腦、行動電話、數位相機之不實廣告
    ，誘使被害人盧耀宗、張洪銳、郭敬民等人瀏覽廣告後同意
    購買，而依指示匯款至前開劉建呈提供之新營郵局帳戶內。
    且認被告陳郁潔此部分所犯之罪與起訴之附表一(六)之犯罪事
    實相同，為事實上同一案件，應為起訴效力所及，請求併辦
    云云。
  (二)按集合犯固因其行為特質而評價為包括一罪，然並非其所有
    反覆實行之行為，皆一律認為包括一罪，仍須從行為人主觀
    犯意，自始係基於概括性，行為之時空上具有密切關係，且
    依社會通念，認屬包括之一罪為合理適當者，始足當之，否
    則仍應依實質競合予以併合處罰。
  (三)經查，被告陳郁潔於上述併辦犯罪事實中所涉犯固然同為詐
    欺取財犯行，其雖僅為一次之收購人頭帳戶之行為而導致起
    訴之附表一(六)所載被害人葉育倫以外之人即盧耀宗、張洪銳
    、郭敬民同受有損害，然被告陳郁潔就附表一(六)所示詐欺取
    財犯行，與該綽號「小武」之成年男子及其所屬之詐欺集團
    成員間，有犯意聯絡及行為分擔，其就該部分犯罪雖僅為部
    分之犯罪行為（即收購人頭帳戶），亦應就其他共犯之犯行
    ，負共同正犯之責任，已如上述。又依被告所為之詐欺罪，
    在立法上本無預設多次反覆實施之情形，被告及其他共犯所
    為併辦意旨所載詐欺犯行之被害人不同，所侵害之法益有異
    ，難認有何公訴人所指之包括一罪，是移送併辦關於被害人
    盧耀宗、張洪銳、郭敬民部分與本案部分既屬數罪關係，本
    院自無法並予審理，應退回由檢察官另為適法之處理，併此
    敘明。
據上論斷，應依刑事訴訟法第273條之1第1項、第 284條之1、第
299 條第1 項前段，刑法第28條、第30條、第339 條第1 項、第
41條第1 項前段、第8 項、第47條第1 項、第51條第5 款，刑法
施行法第1 條之1 ，判決如主文。
本案經檢察官林妙蓁到庭執行職務
中    華    民    國   100    年    4     月    1     日
                  刑事第八庭  法  官
得上訴（10日內）
以上正本證明與原本無異。
如不服本判決，應於判決送達後10日內，向本院提出上訴狀。
                              書記官
中    華    民    國    99    年    12    月        日
附表一：
┌───┬───┬──────────────────┐
│編號  │被害人│詐騙集團之詐騙方式、被害人匯款日期、│
│      │      │帳戶及金額（新臺幣）                │
├───┼───┼──────────────────┤
│  1   │楊正雄│楊正雄於99年6 月28日，在雅虎奇摩拍賣│
│      │      │網站瀏覽「小武」詐騙集團刊登之商品廣│
│      │      │告出售德國百靈歐樂B 高效活氧沖牙機，│
│      │      │乃與賣家聯繫並以1680元購買，楊正雄不│
│      │      │疑有詐，同意先行匯款，而於同日上午10│
│      │      │時12分匯款至陽信商業銀行光華分行蔡岳│
│      │      │仲（業經臺灣嘉義地方法院檢察署檢察官│
│      │      │聲請簡易判決處刑）帳戶中而受詐騙。  │
│      │      │                                    │
├───┼───┼──────────────────┤
│  2   │鄭旭志│鄭旭志於99年7 月13日，在露天拍賣網站│
│      │      │瀏覽上開詐騙集團刊登之商品廣告出售二│
│      │      │手iphone 4，乃與賣家聯繫並約定價金1 │
│      │      │萬4000元，賣家佯稱節省3%之手續費，要│
│      │      │求私下付款、交貨，鄭旭志不疑有詐，同│
│      │      │意先行匯款半數價金7000 元 至華南商業│
│      │      │銀行劉錦昌帳戶（帳號00 0000000000 號│
│      │      │），俟取得宅配商品後，再行交付餘款，│
│      │      │詐騙集團成員隨即指示徐俊銘、陳郁潔，│
│      │      │以麥香紅茶充當商品，於7 月17日以宅急│
│      │      │便寄送至臺北市○○路○ 段68號1 樓鄭旭│
│      │      │志住處，於寄送取得單據號碼後，即由詐│
│      │      │欺集團成員以簡訊催促給付餘款，鄭旭志│
│      │      │查得貨品寄送號碼，誤信對方確已寄送商│
│      │      │品，乃再匯尾款7000元至上開帳戶，迄接│
│      │      │獲內裝麥香紅茶之包裹，始知受騙。    │
├───┼───┼──────────────────┤
│  3   │陳泓儒│陳泓儒於99年7 月15日，在露天拍賣網站│
│      │      │瀏覽上開詐騙集團刊登之商品廣告出售  │
│      │      │iphone 4，乃於翌日與賣家聯繫，約定價│
│      │      │金8000元，陳泓儒不疑有詐，匯款8000元│
│      │      │至指定之人頭帳戶，詐騙集團成員隨即指│
│      │      │示徐俊銘、陳郁潔，以空白或廢棄CD充當│
│      │      │商品，以宅急便寄送至臺北市大安區文昌│
│      │      │街81號陳泓儒住處，直至接獲內裝CD 3片│
│      │      │之包裹，始知受騙。                  │
├───┼───┼──────────────────┤
│  4   │林令珠│林令珠於99年8 月5 日，在露天拍賣網站│
│      │      │瀏覽上開詐騙集團刊登出售剛入手的i9  │
│      │      │000 超感覺之SAMSUNGi9000-16GB 手機之│
│      │      │廣告，林令珠留言表示有意購買，並以即│
│      │      │時通相互聯絡，林令珠於同月9 日以1 萬│
│      │      │4000元購買上開手機，詐騙集團成員隨即│
│      │      │指示徐俊銘購買類似黑貓宅急便之工作服│
│      │      │，佯裝係宅急便送貨員交付以生活綠茶2 │
│      │      │盒充當商品之包裹，林令珠誤信已取得購│
│      │      │買之商品，當場將1 萬4000元交付徐俊銘│
│      │      │，拆開後始知受騙。                  │
├───┼───┼──────────────────┤
│  5   │林瀚澄│林瀚澄於99年8 月10日下午2 時許，在露│
│      │      │天拍賣網站瀏覽上開詐騙集團刊登數位單│
│      │      │眼相機（型號CANON 500D）之廣告，隨即│
│      │      │表示有意購買，詐騙集團成員自稱係「劉│
│      │      │清河」撥打電話予林瀚澄，表示必須先匯│
│      │      │款7000元至華南商業銀行基隆分行帳號  │
│      │      │000000000000之帳戶，餘款則委託宅配通│
│      │      │人員代收，林瀚澄不疑有詐，除依指示匯│
│      │      │款7000元至上開帳戶外，並委託住處之管│
│      │      │理員侯風來代收貨品並支付尾款7700元予│
│      │      │佯裝宅配通人員之徐俊銘，嗣於返家開拆│
│      │      │貨品，始知受騙。                    │
├───┼───┼──────────────────┤
│  6   │葉育倫│陳郁潔向友人劉建呈收購中華郵政公司新│
│      │      │營郵局（帳號00000000000000，業經不起│
│      │      │訴處分）帳戶及金融卡（含密碼），隨即│
│      │      │以1 萬3000代價出售徐俊銘，由徐俊銘以│
│      │      │簡訊傳送帳號予「小武」，供詐騙集團收│
│      │      │受被騙民眾款項之用，嗣於99年8 月23日│
│      │      │某時許，葉育倫在雅虎奇摩拍賣網站瀏覽│
│      │      │上開詐騙集團刊登販賣演會門票之廣告，│
│      │      │表示有意購買，並依指示匯款4000元至劉│
│      │      │建呈郵局帳戶，然遲遲未收到貨品，始知│
│      │      │受騙。                              │
└───┴───┴──────────────────┘
附表二：
┌───┬────┬─────────────────┐
│編號  │被害人  │詐騙方法及金額                    │
├───┼────┼─────────────────┤
│  1   │張寒雲  │張寒雲於99年4月間某日在MSN認識自稱│
│      │        │陳建國之人，陳建國佯稱香港賽馬協會│
│      │        │附屬六合彩公司要在臺灣找10個人投資│
│      │        │，打擊臺灣六合彩組頭，讓組頭們倒台│
│      │        │云云，致張寒雲陷於錯誤，於同年6月 │
│      │        │22日下午2時許，前往聯邦商銀中和分 │
│      │        │行匯款20萬元至姜輯翰上開渣打銀行帳│
│      │        │戶，並陸續匯款至其他人頭帳戶，迄同│
│      │        │年7月18日察覺異常，始知受騙。     │
├───┼────┼─────────────────┤
│  2   │陳郁帆  │陳郁帆於99年6月22日下午5時56分，在│
│      │        │三軍總醫院接獲自稱雅虎奇摩人員來電│
│      │        │，向陳郁帆佯稱因作業疏失，導致每月│
│      │        │扣款140元，會連續扣款12期，需配合 │
│      │        │到自動櫃員機取消，隨即由他人假冒銀│
│      │        │行人員，要求陳郁帆依指示操作自動櫃│
│      │        │員機，陳郁帆不疑有詐，於同日遭轉帳│
│      │        │2萬9988元。嗣因其帳戶金額短少，乃 │
│      │        │向前述假扮銀行行員之詐騙集團成員抱│
│      │        │怨，詐騙集團成員見有機可趁，又指示│
│      │        │陳郁帆轉帳10萬元至姜輯翰上開渣打銀│
│      │        │行之帳戶內，旋遭詐騙集團提領一空而│
│      │        │遭詐騙。                          │
├───┼────┼─────────────────┤
│  3   │謝崇孝  │謝崇孝於99年8月13日晚上6時許，上網│
│      │        │聊天交友，詐騙集團成員自稱「筱琪」│
│      │        │之女子與謝崇孝相約見面，惟佯稱欲確│
│      │        │認謝崇孝職業是否為警察，要求謝崇孝│
│      │        │操作自動櫃員機云云，謝崇孝不疑有詐│
│      │        │，於臺北市文山區捷運景美站附近依指│
│      │        │示操作自動櫃員機遭轉帳匯出2萬9900 │
│      │        │元，謝崇孝詢問對方如何處理，詐騙集│
│      │        │團見有機可乘，隨即由自稱「海仔」、│
│      │        │「政德」之人佯稱要以退稅方式退還金│
│      │        │錢，並要求謝崇孝依其指示匯款至指定│
│      │        │之人頭帳戶內，謝崇孝不疑有詐，於同│
│      │        │月13日至19日間，依指示多次轉帳匯款│
│      │        │，其中於同月19日匯款10萬50元至上開│
│      │        │陳榮昌郵局（帳號000000000000 00號 │
│      │        │）帳戶內，隨即由范盛賢持陳榮昌上開│
│      │        │郵局帳戶金融卡將款項提領後存入陳萬│
│      │        │欽指定之帳戶而遭詐騙。            │
├───┼────┼─────────────────┤
│  4   │鍾玠融  │鍾玠融於99年8月17日晚上9時許，接獲│
│      │        │假冒第一銀行帳務中心客服人員之詐騙│
│      │        │電話，以ATM匯款時誤按分期付款為由 │
│      │        │，要求鍾玠融依指示操作自動櫃員機云│
│      │        │云，鍾玠融不疑有詐，依指示操作，於│
│      │        │同日遭轉帳1萬元、9萬2000元、1萬元 │
│      │        │至上開姜義行之渣打銀行帳戶，遭轉帳│
│      │        │2萬9123元、2萬9140元、2萬9988元至 │
│      │        │姜義行之郵局帳戶，及遭轉帳2萬9988 │
│      │        │元至上開彭彥銓之渣打銀行帳戶，而分│
│      │        │別遭范盛賢、姜輯翰提領一空而受詐騙│
│      │        │。                                │
├───┼────┼─────────────────┤
│  5   │吳宗澤  │吳宗澤於99年8月17日晚上8時許，接獲│
│      │        │假冒YAHOO拍賣賣家之電話，表示因作 │
│      │        │帳小姐誤將其登記為批發商，將每月固│
│      │        │定自帳戶扣款云云，隨即由他人假冒銀│
│      │        │行人員要求吳宗澤依指示操作提款機，│
│      │        │致吳宗澤陷於錯誤，於同日晚上8時59 │
│      │        │分，依指示操作而遭轉帳1萬3928元至 │
│      │        │上開彭彥銓渣打銀行帳戶，旋遭姜輯翰│
│      │        │提領一空而遭詐騙。                │
└───┴────┴─────────────────┘
附表三：
┌──┬──────┬────────┬────────┐
│編號│扣案物品名稱│數量及物品明細  │沒收之依據及內容│
├──┼──────┼────────┼────────┤
│ 1  │電腦設備（筆│1台（含滑鼠及電 │與本案無關，不予│
│    │記型電腦）  │源線）          │以宣告沒收      │
├──┼──────┼────────┼────────┤
│ 2  │電子產品（行│1支（Samsung    │與本案無關，不予│
│    │動電話含SIM │Anycall門號     │以宣告沒收      │
│    │卡）        │0000000000）    │                │
├──┼──────┼────────┼────────┤
│ 3  │電子產品（無│1支（HUAWEI）   │與本案無關，不予│
│    │限網卡）    │                │以宣告沒收      │
├──┼──────┼────────┼────────┤
│ 4  │電子產品（行│1支（Ferrari門號│供被告犯罪所用之│
│    │動電話含SIM │000000000）     │物，應依刑法第38│
│    │卡）        │                │條第1項第2款規定│
│    │            │                │宣告沒收        │
├──┼──────┼────────┼────────┤
│ 5  │電腦設備（電│1台（含螢幕、鍵 │與本案無關，不予│
│    │腦主機）    │盤、滑鼠）      │以宣告沒收      │
├──┼──────┼────────┼────────┤
│ 6  │假冒宅即便橘│1件             │供被告犯罪所用之│
│    │色長袖      │                │物，應依刑法第38│
│    │T-Shirt     │                │條第1項第2款規定│
│    │            │                │宣告沒收        │
├──┼──────┼────────┼────────┤
│ 7  │宅即便紙箱  │1個（R：25號小型│供被告犯罪所用之│
│    │            │）              │物，應依刑法第38│
│    │            │                │條第1項第2款規定│
│    │            │                │宣告沒收        │
├──┼──────┼────────┼────────┤
│ 8  │宅即便紙箱  │1個（R：35號大型│供被告犯罪所用之│
│    │            │）              │物，應依刑法第38│
│    │            │                │條第1項第2款規定│
│    │            │                │宣告沒收        │
├──┼──────┼────────┼────────┤
│ 9  │行動電話    │1支（雙卡       │除SIM卡非被告所 │
│    │            │0000000000、    │有不予沒收外，其│
│    │            │0000000000）    │餘之物係供被告犯│
│    │            │                │罪所用之物，應依│
│    │            │                │刑法第38條第1 項│
│    │            │                │第2 款規定宣告沒│
│    │            │                │收              │
├──┼──────┼────────┼────────┤
│ 10 │電子產品（  │1支（門號       │與本案無關，不予│
│    │Nokia手機含 │0000000000）    │以宣告沒收      │
│    │SIM卡）     │                │                │
├──┼──────┼────────┼────────┤
│ 11 │電子產品（  │1支（門號       │除SIM卡非被告所 │
│    │Nokia手機含 │0000000000 ）   │有不予沒收外，其│
│    │SIM卡）     │                │餘之物係供被告犯│
│    │            │                │罪所用之物，應依│
│    │            │                │刑法第38條第1 項│
│    │            │                │第2 款規定宣告沒│
│    │            │                │收              │
├──┼──────┼────────┼────────┤
│ 12 │存摺（郵局存│1本（帳號：     │供被告犯罪所用之│
│    │簿含金融卡）│00000000000000）│物，應依刑法第38│
│    │            │                │條第1項第2款規定│
│    │            │                │宣告沒收        │
├──┼──────┼────────┼────────┤
│ 13 │存摺（渣打銀│1本（帳號：     │供被告犯罪所用之│
│    │行存簿）    │00000000000000）│物，應依刑法第38│
│    │            │                │條第1項第2款規定│
│    │            │                │宣告沒收        │
├──┼──────┼────────┼────────┤
│ 14 │存摺（郵局存│1本（帳號：     │供被告犯罪所用之│
│    │簿含金融卡）│00000000000000）│物，應依刑法第38│
│    │            │                │條第1項第2款規定│
│    │            │                │宣告沒收        │
├──┼──────┼────────┼────────┤
│ 15 │存摺（郵局存│1本（帳號：     │供被告犯罪所用之│
│    │簿含金融卡）│00000000000000）│物，應依刑法第38│
│    │            │                │條第1項第2款規定│
│    │            │                │宣告沒收        │
├──┼──────┼────────┼────────┤
│ 16 │存摺（郵局存│1本（帳號：     │供被告犯罪所用之│
│    │簿含金融卡、│00000000000000）│物，應依刑法第38│
│    │印章）      │                │條第1項第2款規定│
│    │            │                │宣告沒收        │
├──┼──────┼────────┼────────┤
│ 17 │存摺（合作金│1本（帳號：     │供被告犯罪所用之│
│    │庫存簿含金融│0000000000000） │物，應依刑法第38│
│    │卡、印章）  │                │條第1項第2款規定│
│    │            │                │宣告沒收        │
├──┼──────┼────────┼────────┤
│ 18 │存摺（玉山銀│1本（帳號：     │與本案無關，不予│
│    │行存簿）    │0000000000000） │以宣告沒收      │
├──┼──────┼────────┼────────┤
│ 19 │存摺（臺灣企│1本（帳號：     │與本案無關，不予│
│    │銀存簿）    │00000000000）   │以宣告沒收      │
├──┼──────┼────────┼────────┤
│ 20 │印章        │1個（蔡孟甫）   │與本案無關，不予│
│    │            │                │以宣告沒收      │
├──┼──────┼────────┼────────┤
│ 21 │金融卡（含現│1張（卡號：     │供被告犯罪所用之│
│    │金卡）（渣打│0000000000000000│物，應依刑法第38│
│    │銀行金融卡）│，剪刀破壞過）  │條第1項第2款規定│
│    │            │                │宣告沒收        │
├──┼──────┼────────┼────────┤
│ 22 │金融卡（含現│1張（卡號：     │供被告犯罪所用之│
│    │金卡）（渣打│0000000000000000│物，應依刑法第38│
│    │銀行金融卡）│，剪刀破壞過）  │條第1項第2款規定│
│    │            │                │宣告沒收        │
├──┼──────┼────────┼────────┤
│ 23 │電子產品（讀│1台             │與本案無關，不予│
│    │卡機）      │                │以宣告沒收      │
├──┼──────┼────────┼────────┤
│ 24 │存摺（郵局存│1本（帳號：     │供被告犯罪所用之│
│    │簿）        │00000000000000）│物，應依刑法第38│
│    │            │                │條第1項第2款規定│
│    │            │                │宣告沒收        │
├──┼──────┼────────┼────────┤
│ 25 │金融卡（含現│1張（卡號：     │供被告犯罪所用之│
│    │金卡）（郵局│00000000000000）│物，應依刑法第38│
│    │金融卡）    │                │條第1項第2款規定│
│    │            │                │宣告沒收        │
├──┼──────┼────────┼────────┤
│ 26 │存摺（渣打銀│1本（帳號：     │供被告犯罪所用之│
│    │行存簿）    │00000000000000）│物，應依刑法第38│
│    │            │                │條第1項第2款規定│
│    │            │                │宣告沒收        │
├──┼──────┼────────┼────────┤
│ 27 │金融卡（含現│1張（卡號：     │供被告犯罪所用之│
│    │金卡）（渣打│00000000000000）│物，應依刑法第38│
│    │金融卡）    │                │條第1項第2款規定│
│    │            │                │宣告沒收        │
├──┼──────┼────────┼────────┤
│ 28 │金融卡（含現│1張（卡號：     │供被告犯罪所用之│
│    │金卡）（渣打│00000000000000）│物，應依刑法第38│
│    │金融卡）    │                │條第1項第2款規定│
│    │            │                │宣告沒收        │
├──┼──────┼────────┼────────┤
│ 29 │印章        │1個（姜義行）   │供被告犯罪所用之│
│    │            │                │物，應依刑法第38│
│    │            │                │條第1項第2款規定│
│    │            │                │宣告沒收        │
├──┼──────┼────────┼────────┤
│ 30 │存摺（郵局存│1本（帳號：     │供被告犯罪所用之│
│    │簿）        │00000000000000）│物，應依刑法第38│
│    │            │                │條第1項第2款規定│
│    │            │                │宣告沒收        │
├──┼──────┼────────┼────────┤
│ 31 │金融卡（含現│1張（卡號：     │供被告犯罪所用之│
│    │金卡）（郵局│00000000000000）│物，應依刑法第38│
│    │金融卡）    │                │條第1項第2款規定│
│    │            │                │宣告沒收        │
├──┼──────┼────────┼────────┤
│ 32 │印章        │1個（姜義行）   │供被告犯罪所用之│
│    │            │                │物，應依刑法第38│
│    │            │                │條第1項第2款規定│
│    │            │                │宣告沒收        │
├──┼──────┼────────┼────────┤
│ 33 │存摺（郵局存│1本（帳號：     │供被告犯罪所用之│
│    │簿）        │00000000000000）│物，應依刑法第38│
│    │            │                │條第1項第2款規定│
│    │            │                │宣告沒收        │
├──┼──────┼────────┼────────┤
│ 34 │金融卡（含現│1張（卡號：     │供被告犯罪所用之│
│    │金卡）（郵局│00000000000000）│物，應依刑法第38│
│    │金融卡）    │                │條第1項第2款規定│
│    │            │                │宣告沒收        │
├──┼──────┼────────┼────────┤
│ 35 │電子產品（  │1支             │除SIM卡非被告所 │
│    │NOKIA手機含 │                │有不予沒收外，其│
│    │SIM卡）     │                │餘之物係供被告犯│
│    │            │                │罪所用之物，應依│
│    │            │                │刑法第38條第1 項│
│    │            │                │第2 款規定宣告沒│
│    │            │                │收              │
├──┼──────┼────────┼────────┤
│ 36 │記事簿      │2本             │與本案無關，不予│
│    │            │                │以宣告沒收      │
├──┼──────┼────────┼────────┤
│ 37 │電子產品（2G│1支（IMEI0000000│與本案無關，不予│
│    │手機含SIM卡 │29999）         │以宣告沒收      │
│    │）          │                │                │
├──┼──────┼────────┼────────┤
│ 38 │電子產品（  │1支             │與本案無關，不予│
│    │Sonyericsson│                │以宣告沒收      │
│    │手機含SIM卡 │                │                │
│    │）          │                │                │
├──┼──────┼────────┼────────┤
│ 39 │電子產品（摩│1支（IMEI0000000│與本案無關，不予│
│    │托羅拉手機）│10539）         │以宣告沒收      │
├──┼──────┼────────┼────────┤
│ 40 │電子產品（  │1張（編號：89860│與本案無關，不予│
│    │SIM卡）     │00000000000000N │以宣告沒收      │
│    │            │）              │                │
├──┼──────┼────────┼────────┤
│ 41 │電子產品（  │1張（編號：01055│與本案無關，不予│
│    │SIM卡）     │0000000000）    │以宣告沒收      │
├──┼──────┼────────┼────────┤
│ 42 │電子產品（  │1張（編號：89001│與本案無關，不予│
│    │SIM卡）     │0000000000）    │以宣告沒收      │
└──┴──────┴────────┴────────┘
附錄論罪科刑法條
刑法第三百三十九條第一項
意圖為自己或第三人不法之所有，以詐術使人將本人或第三人之
物交付者，處五年以下有期徒刑、拘役或科、或併科一千元以下
罰金。